【裁判字號】    97,中簡上,1021
【裁判日期】    980112
【裁判案由】    違反著作權法
【裁判全文】
臺灣臺中地方法院刑事判決          97年度中簡上字第1021號
上  訴  人  臺灣臺中地方法院檢察署檢察官
上  訴  人  甲○○
即  被  告
                      號2樓
            乙○○
上列被告因違反著作權法案件，不服本院臺中簡易庭於中華民國
97年10月6 日所為之97年度中簡字第3163號第一審簡易判決（聲
請案號：臺灣臺中地方法院檢察署97年度調偵字第239 號），提
起上訴，本院判決如下：
    主  文
上訴駁回。
甲○○、乙○○均緩刑貳年。
    事 實 及 理 由
一、本案經本院合議庭審理結果，認第一審簡易判決認事用法及
    量刑均無不當，應予維持，並引用第一審判決書記載之事實
    、證據及理由（如附件）。
二、檢察官上訴意旨略以：被告甲○○、乙○○2 人係犯著作權
    法第91條之1 第2 項之明知係侵害著作財產權之重製物，意
    圖散布而持有罪，業據被告等人於偵查中供明，渠等迄今並
    未與告訴人豪記唱片影視有限公司（下稱豪記公司）達成和
    解，告訴人之損失未得到彌補，難謂權益已受保護。原審科
    處被告甲○○拘役40日、被告乙○○拘役59日，有輕縱之疑
    虞，爰據告訴人具狀請求上訴，以撤銷原審判決云云。被告
    等上訴意旨略以：已與告訴人達成和解，請求宣告緩刑等語
    。惟按法官於有罪判決中，究應如何量處罪刑，為實體法賦
    予審理法官裁量之刑罰權事項，法官行使此項裁量權，自得
    依據個案情節，參諸刑法第57條所定各款犯罪情狀之規定，
    於該法定刑度範圍內，基於合義務性之裁量，量處被告罪刑
    ；又刑之量定係事實審法院得自由裁量之事項，若其未有逾
    越法定刑之範圍，且亦非明顯違背正義者，即不得遽指為違
    法（最高法院76年度台上字第4984號判決意旨可資參照）。
    次按，刑罰之量定，固屬法院自由裁量之職權行使，但仍應
    審酌刑法第57條所列各款事由及一切情狀，為酌量輕重之標
    準，並非漫無限制；在同一犯罪事實與情節，如別無其他加
    重或減輕之原因，下級審法院量定之刑，亦無過重或失輕之
    不當情形，則上級審法院對下級審法院之職權行使，原則上
    應予尊重（最高法院85年度台上字第2446號裁判意旨可資參
    酌）。經查，原審量刑已詳細說明其審酌被告等人之素行、
    犯罪之動機、目的、手段、及欠缺智慧財產權保護概念等一
    切情狀，分別量處被告甲○○拘役40日、被告乙○○拘役59
    日，併諭知易科罰金之折算標準。原審既已審酌本案一切情
    狀予以量刑，且其認事用法均無違誤，本院管轄第二審之合
    議庭原則上即應予以尊重。
三、綜上，原審依據具體個案予以量刑，於法尚無不合，其量刑
    已屬妥適，且其刑罰裁量權之行使亦無違法不當之處，況本
    案檢察官依告訴人之請求提起上訴後，被告等業與告訴人達
    成民事和解，告訴代理人丙○○並於本院準備程序中表明因
    與被告等達成調解，其公司原諒被告2 人，同意法院予被告
    緩刑等語，有本院97年12月17日準備程序筆錄在卷可稽（見
    97 年 度中簡上字第1021號第68頁）。是以，檢察官原依據
    告訴人之請求，認被告等未賠償告訴人，原審量刑過輕之提
    起上訴理由，實已不存在。準此，檢察官以原審量刑過輕為
    由提起上訴，非有理由，應予駁回。本案被告等係犯著作權
    法第92條之擅自以公開演出方法侵害他人著作財產權罪，檢
    察官上訴意旨認被告等人係犯著作權法第91條之1 第2 項之
    明知係侵害著作財產權之重製物，意圖散布而持有罪云云，
    容有誤認，併此敘明。
四、爰審酌被告2 人於本院準備程序及審理中均坦承犯行，犯後
    態度良好，且被告甲○○未曾受有期徒刑以上刑之宣告，素
    行良好；被告乙○○雖曾犯著作權法案件，經本院於民國94
    年11月24日以94年度訴字第2098號判處有期徒刑5 月，緩刑
    2 年，嗣緩刑期滿未經法院撤銷，分別有臺灣高等法院被告
    前案紀錄表各1 紙在卷可稽，彼等因一時不慎，偶罹刑典，
    且事後已與告訴人豪記公司達成調解，堪認被告等具有悔意
    ，認被告等經此教訓，當知警惕而無再犯之虞，本院綜核各
    情，認所宣告之刑，以暫不執行為適當，爰併予宣告緩刑2
    年，以啟自新。
五、據上論斷，應依刑事訴訟法第455 條之1 第1 項、第3 項、
    第373 條、第368 條，刑法第74條第1 項第1 款，判決如主
    文。
本案經檢察官丁○○到庭執行職務。
中    華    民    國    98    年    1     月    12    日
                  刑事第九庭  審判長法  官  施慶鴻
                                    法  官  何世全
                                    法  官  楊萬益
以上正本證明與原本無異。
不得上訴。
                                    書記官  譚系媛
中    華    民    國    98    年    1     月    12    日


司法院資訊處製作；財團法人民間司法改革基金會備份。
